臺灣新北地方法院民事判決
                                      111年度訴字第979號
原      告  吳岳修
訴訟代理人  游家雯律師
被      告  胡憲安

上列當事人間請求返還借款事件，於中華民國111年8月23日言詞
辯論終結，本院判決如下：
    主      文
被告應給付原告新臺幣伍拾玖萬肆仟柒佰元，及自民國一百一十
一年五月十五日起至清償日止，按週年利率百分之十二計算之利
息。
訴訟費用由被告負擔。
本判決第一項於原告以新臺幣貳拾萬元為被告預供擔保後，得為
假執行；被告以新臺幣伍拾玖萬肆仟柒佰元為原告預供擔保後，
得免為假執行。
    事實及理由
壹、程序部分：
一、被告經合法通知，未於言詞辯論期日到場，核無民事訴訟法
    第386條各款所列情形，爰依原告之聲請，由其一造辯論而
    為判決。
二、按訴狀送達後，原告不得將原訴變更或追加他訴，但擴張或
    減縮應受判決事項之聲明者，不在此限，民事訴訟法第255
    條第3款定有明文。本件原告原起訴請求「被告應給付原告
    新臺幣（下同）602,600元及自起訴狀繕本送達被告翌日起
    至清償日止，按年息百分之12計算之利息」等語，嗣於111
    年8月23日言詞辯論期日減縮請求之金額如下述原告聲明所
    示，核原告所為上開減縮應受判決事項之範圍，合於前揭法
    律規定，應予准許。
貳、當事人之主張：
一、原告方面：
　　聲明：被告應給付原告594,700元，及自起訴狀繕本送達被
    告翌日起至清償日止，按年息百分之12計算之利息。原告願
    供擔保請准宣告假執行。
　　其陳述及所提出之證據如下：
（一）被告前於110年間以急需資金周轉，向原告借款，約定利
      率年息百分之12，並於借款時向原告承諾短期内即可還款
      ，原告信其所言，遂於110年3月23日提款現金（原證1)借
      予被告，該筆借款陸續還款後餘43萬4,800元未清償，此
      有兩造通訊軟體對話紀錄（原證2，第1至5頁）可稽。
（二）被告復於110年10月20日以購置海鮮貨品需要資金周轉為
      由，約定利率年息百分之12，向原告借款300,000元（參
      原證2，第2至6頁），原告乃於110年10月22日匯款300,00
      0元至被告指定之中華郵政0000000-0000000帳戶内，此有
      匯款憑證乙紙（原證3)可證。
（三）詎料，被告於借款後，遲未依約按時償還借款，經原告一
      再向其請求，此有兩造間之通訊軟體對話（參原證2，第7
      、9、13、14、15、21、22頁）可佐。被告雖曾分次償還7
      ,300元、6,900元、6,600元不等之利息款項，及1萬元、2
      萬元等本金至原告聯邦銀行南京東路分行帳戶（原證4)，
      然被告今避不見面，明知（參原證2，第18、19頁）但拒
      收原告於111年3月14日所寄發催繳欠款之存證信函（原證
      5)，迄今仍未償還上開借款，原告迫於無奈，為維權益，
      不得不提起本件訴訟，謹整理臚列如下：
被告匯款入帳日期 金額(元) 110.10.22 本金4,000 110.10.26 利息7,300(參原證2，第6頁) 110.11.16 本金20,000 (參原證2，第7、8頁） 110.11.23 本金10,000 (參原證2，第9頁） 110.12.02 利息6,900(參原證2，第9頁） 110.12.09 本金10,000 (參原證2，第10頁） 110.12.18 本金10,000 110.12.26 本金10,000 (參原證2，第11頁） 111.01.03 本金10,000 111.01.11 利息6,600(參原證2，第11、12頁） 111.01.18 本金10,000 (參原證2，第13頁） 111.02.06 本金10,000(參原證2，第14頁） 111.02.15 利息6,200(參原證2，第15、16頁) 111.03.02 本金10,000/利息100(參原證2，第16頁） 111.03.18 本金10,000(參原證2，第17頁） 111.03.29 本金3,700/利息6,300(參原證2，第20頁） 111.04.10 本金10,000(參原證2，第21頁） 
（四）為此，爰以起訴狀繕本送達被告為催告被告返還借款之意
      思表示，並依借款返還請求權，請求被告如數清償。又兩
      造間除借款外，並無其他債權、債務關係，倘認兩造間之
      消費借資關係不成立，則被告受領原告之款項即構成不當
      得利，原告並依不當得利返還請求權為本件備位請求，併
      此敘明。
二、被告方面：被告經合法通知，未於言詞辯論期日到場，亦未
    提出準備書狀作何聲明或陳述。
參、得心證之理由：
一、原告主張之前揭事實，業據提出原告之聯邦銀行南京東路分
    行存摺（帳戶號碼：000-00-0000000）、兩造通訊軟體對話
    紀錄、匯款憑證等件影本為證據。
二、按被告已於相當時期受合法之通知，而於言詞辯論期日不到
    場，亦未提出準備書狀爭執者，依民事訴訟法第280條第3項
    規定，準用同條第1項之規定，視同自認。本件被告於言詞
    辯論期日前相當時期受合法通知，卻未於言詞辯論期日到場
    ，亦未提出任何書狀爭執，自應依法視為對原告主張之事實
    自認，自足認為原告前述主張之事實為真實。從而，原告主
    張依消費借貸之法律關係，訴請被告清償債務並按約定利率
    計算之利息，即屬正當，應予准許。
三、綜上所述，原告主張依據消費借貸之法律關係，請求被告清
    償借款，於594,700元及及自起訴狀繕本送達被告翌日即111
    年5月15日（本件應送達於被告之起訴狀繕本之送達，係於1
    11年5月4日分別寄存在新北市政府警察局三重分局永福、光
    明派出所而為送達，依民事訴訟法第138條第2項規定，應經
    過10日即111年5月14日發生送達效力）起至清償日止按兩造
    約定利率年息百分之12計算之利息之範圍內為有理由，應予
    准許。
肆、假執行之宣告：原告陳明願預供擔保聲請宣告假執行，就原
    告勝訴部分，經核無不合，爰酌定相當之擔保金額就原告勝
    訴部分准許之；被告部分依民事訴訟法第392條第2項規定，
    依職權宣告被告於預供擔保後，免為假執行。
伍、本件事證已臻明確，兩造其餘主張及攻擊防禦方法與證據，
    經本院斟酌後，與本件判決結果已不生影響，故不一一論列
    ，附此敘明。
陸、結論：本件原告之訴為有理由，並依民事訴訟法第385條第1
    項前段、第78條、第390條第2項、第392條第2項，判決如主
    文。
中　　華　　民　　國　　111 　年　　9 　　月　　13　　日
                  民事第六庭  法　官　許瑞東
以上正本係照原本作成
如對本判決上訴，須於判決送達後20日內向本院提出上訴狀。如
委任律師提起上訴者，應一併繳納上訴審裁判費。
中　　華　　民　　國　　111 　年　　9 　　月　　13　　日
                              書記官  曾怡婷